【裁判字號】    98,訴,900
【裁判日期】    981016
【裁判案由】    違反毒品危害防制條例
【裁判全文】
臺灣屏東地方法院刑事判決               98年度訴字第900號
公  訴  人  臺灣屏東地方法院檢察署檢察官
被      告  甲○○
                    現於臺灣屏東監獄竹田分監
上列被告因違反毒品危害防制條例案件，經檢察官提起公訴（98
年度偵字第4959號）嗣被告於準備程序期日就被訴事實為有罪之
陳述，本院合議庭裁定由受命法官獨任進行簡式審判程序，判決
如下：
    主  文
甲○○轉讓第一級毒品，共肆罪，均累犯，各處有期徒刑壹年貳
月，應執行有期徒刑參年陸月。
    事  實
一、甲○○前因施用毒品案件，經本院以94年度簡字第902 號判
    處有期徒刑6 月確定，並於民國95年8 月24日因易科罰金而
    執行完畢在案；惟猶不知悔改，其明知海洛因係毒品危害防
    制條例第2 條第1 項第1 款所列之第一級毒品，非經主管機
    關許可，不得轉讓或持有，竟基於轉讓第一級毒品之犯意，
    分為如下所述之4 次無償贈與( 即轉讓) 海洛因予李佳玲施
    用之行為:
  (一)約於98年1月15日左右，在其屏東縣竹田鄉○○村○○路220
    巷36號住處附近路上，將海洛因粉末1 包（約可摻入2-3 支
    香菸內施用）無償贈與予李佳玲，李佳玲受贈後，即返回住
    處，以將該海洛因粉末滲入香菸內方式施用。
  (二)約於98年2月21日21時許，在其前揭住處3樓房間內，將海洛
    因粉末無償贈與予李佳玲，李佳玲受贈後，旋在原處，將一
    部分海洛因粉末滲入香菸內施用，其餘部分則帶回其位於屏
    東縣內埔鄉○○路金博士租屋處準備再施用時，為警查獲。
  (三)約於98年3月11日20時許，在其前揭住處3樓房間內，將摻有
    海洛因粉末之香菸2、3根無償贈與予李佳玲，李佳玲受贈後
    ，旋在原處施用。
  (四)約於98年3月12日18時許，在其前揭住處3樓房間內，將摻有
    海洛因粉末之香菸根無償贈與予李佳玲，李佳玲受贈後，旋
    在原處施用。嗣甲○○、李佳玲2 人於另案偵查中之供述，
    始悉上情。
二、案經屏東縣政府警察局內埔分局報請臺灣屏東地方法院檢察
    署檢察官偵查起訴。
    理  由
一、本件被告甲○○所犯係死刑、無期徒刑或最輕本刑為3 年以
    上有期徒刑以外之罪，亦非屬臺灣高等法院管轄第一審之案
    件，其於準備程式中就被訴事實為有罪陳述，經本院告知簡
    式審判程式之旨，並聽取當事人意見後，本院合議庭依刑事
    訴訟法第273 條之1 第1 項為裁定，由受命法官獨任進行簡
    式審判程式。又簡式審判程式之證據調查，依刑事訴訟法第
    273 條之2 規定，不受同法第159 條第1 項審判外陳述排除
    之限制；再被告對於卷內各項證據亦不爭執證據能力，復無
    事證顯示有何違法取得或類此瑕疵之情，故卷內所列各項證
    據，自均有證據能力，合先敘明。
二、上揭犯罪事實，業據被告於本院審理中坦承不諱，核與證人
    李佳玲於警、偵訊中之證述大致相符，並有證人李佳玲之刑
    案資料查註記錄表、起訴書各1 份在卷可佐；是認被告之任
    意性自白與事實相符，堪予採信，從而本件罪證明確，被告
    犯行洵足認定，應依法論科。
三、查海洛因為毒品危害防制條例第2 條第2 項第1 款明定之第
    一級毒品，不得持有及轉讓，是核被告甲○○所為，係犯毒
    品危害防制條例第8 條第1 項之轉讓第一級毒品罪，被告所
    為4 次轉讓第一級毒品海洛因予證人李佳玲之行為，犯意各
    別，行為互異，均應分論併罰。被告於轉讓前持有第一級毒
    品海洛因之低度行為，應為其轉讓第一級毒品海洛因之高度
    行為所吸收，不另論罪。又按轉讓毒品達一定數量者，加重
    其刑至二分之一，其標準由行政院定之，毒品危害防制條例
    第8 條第6 項定有明文，而依行政院於93年1 月7 日所頒布
    「轉讓持有毒品加重其刑之數量標準」第2 條第1 款之規定
    ，轉讓第一級毒品須達5 公克以上；本件被告轉讓第一級毒
    品海洛因予證人李佳玲之數量，經證人李佳玲證述係以包或
    摻有海洛因之香菸數量為單位；衡情，被告甲○○與證人李
    佳玲間之轉讓既非屬有償之交易行為，而係無償行為，則每
    次轉讓之具體數量，於當事人間即非必須詳予究明之事實；
    況徵諸證人李佳玲之證述，轉讓之過程亦未就每次轉讓之數
    量有所量秤。是以，證人於偵查中未就歷次轉讓之數量為具
    體之證述，本院亦認無再予訊明之必要。另依證人李佳玲於
    偵訊中之證述，被告每次轉讓之數量僅供其以摻入香菸內吸
    食之方式施用1 、2 根或2 、3 根不等，則亦難認每次之轉
    讓行為確有逾越5 公克之情。此外亦無其餘證據足證被告轉
    讓第一級毒品之重量已逾上開行政院所頒布5 公克以上之標
    準，故本件被告轉讓第一級毒品之數量應認未達5 公克，爰
    不依前揭條文加重其刑；再被告前有如事實欄所示之科刑及
    執行情形，有臺灣屏東地方法院檢察署刑案資料查註紀錄表
    、臺灣高等法院被告前案紀錄表各1 份附卷足憑，其於刑之
    執行完畢後5 年內，故意再犯
    本件4 次有期徒刑之罪，均為累犯，故均應依刑法第47條第
    1 項加重其刑。爰審酌被告為一智識正常之人，自應深知毒
    品對於自身健康之戕害及國家對於杜絕毒品犯罪之禁令，竟
    仍無償轉讓第一級毒品供證人李佳玲施用，造成毒品擴散，
    並戕害他人健康，惡性非淺，惟念及其於本院審理時坦承犯
    行，每次轉讓之量亦非鉅，犯後態度尚可暨其生活狀況、智
    識程度等一切情狀，各量處如主文所示之刑，並定其應執行
    之刑，以示懲儆。
據上論斷，應依刑事訴訟法第273 條之1 條第1 項、第299 條第
1 項前段，毒品危害防制條例第8 條第1 項，刑法第11條、第47
條第1項、第51條第5款，判決如主文。
本案經檢察官曾士哲到庭執行職務
中    華    民    國    98    年    10    月    16    日
                  刑事第四庭    法  官  李謀榮
以上正本證明與原本無異。
如不服本判決應於收受判決後10日內向本院提出上訴書狀，並
應敘述具體理由；其未敘述上訴理由者，應於上訴期間屆滿後
20日內向本院補提理由書（均須按他造當事人之人數附繕本）
「切勿逕送上級法院」。
中    華    民    國    98    年    10    月    16    日
                                書記官  蔡進吉
附錄本案論罪法條：
毒品危害防制條例第8 條
轉讓第一級毒品者，處1 年以上7 年以下有期徒刑，得併科新臺
幣1 百萬元以下罰金。
轉讓第二級毒品者，處6 月以上5 年以下有期徒刑，得併科新臺
幣70萬元以下罰金。
轉讓第三級毒品者，處3 年以下有期徒刑，得併科新臺幣30萬元
以下罰金。
轉讓第四級毒品者，處1 年以下有期徒刑，得併科新臺幣10萬元
以下罰金。
前四項之未遂犯罰之。
轉讓毒品達一定數量者，加重其刑至二分之一，其標準由行政院
定之。


司法院資訊處製作；財團法人民間司法改革基金會備份。
